* C:\Users\Lionheart\Documents\GitHub\Circuitos-I-TPs\TL2\Simulaciones\Oscilador\NPN.asc
Q1 VC_VO vb ve 0 BC548B
RE ve 0 1k
RC VCC VC_VO 4.7k
RB2 vb 0 10k
RB1 VCC vb 82k
VCC VCC 0 20
CE ve 0 100µ
C1 vb N002 10n
C2 N002 N001 10n
C3 N001 VC_VO 10n
R1 N002 0 10k
R2 N001 0 10k
.model NPN NPN
.model PNP PNP
.lib C:\Users\Lionheart\Documents\LTspiceXVII\lib\cmp\standard.bjt
.model BC548B NPN
+Is=7.049f
+Rb=150
+Xti=3
+Eg=1.11
+Vaf=62.79
+Bf=290
+Ise=68f
+Ne=1.576
+Ikf=81.57m
+Nk=.4767
+Xtb=1.5
+Br=1
+Isc=12.4f
+Nc=1.835
+Ikr=3.924
+Rc=.9747
+Cjc=5.25p
+Mjc=.3147
+Vjc=.5697
+Fc=.5
+Cje=11.5p
+Mje=.6715
+Vje=.5
+Tr=10n
+Tf=410.2p
+Itf=1.491
+Xtf=40.06
+Vtf=10
*                               PHILIPS                         pid=bc546b      case=TO92
*                               91-07-31 dsq
* El modelo del mos se define como sigue:\n(1) BF es el beta o hFE\n(2) IS es el IS de la expresión IC = IS * exp(VBE/VT)\n(3) VAF es la tensión de Early
* IMPORTANTE:\nPara simular los TPs, usar el modelo del \ntransistor BC548B de la pagina del lace:\nhttp://laceserver.fi.uba.ar/
.tran 0 280m 200m 80u uic
;ac dec 30 1 1000000
.op
.backanno
.end
